# 请教陈老师，关于货币性资产

提问人：gotoschool_ 时间：2022-10-04 00:36:14
陈老师您好：
准则讲到货币性资产是货币资金和企业持有的一些债权，请问合同资产和租赁应收款属于货币性资产吗?

回答人：chenyiwei
合同资产（PPP会计模式下将形成无形资产的“合同资产”除外）和租赁应收款的标的都是特定金额的货币，其所面临的主要风险也和持有货币一样，主要是购买力变动风险。所以合同资产和租赁应收款也属于货币性资产。至于合同资产的收取还取决于时间流逝以外的额外条件，并不影响其属于货币性资产的判断。